【裁判字號】    90,台上,3748
【裁判日期】    900621
【裁判案由】    違反毒品危害防制條例
【裁判全文】
最高法院刑事判決                                九十年度台上字第三七四八號
    上  訴  人  甲○○
右上訴人因違反毒品危害防制條例案件，不服台灣高等法院中華民國九十年三月二十
八日第二審判決（八十九年度上訴字第四二六九號，起訴案號：台灣桃園地方法院檢
察署八十八年度偵字第一○七、一○八、五二七號），提起上訴，本院判決如左：
    主  文
上訴駁回。
    理  由
按刑事訴訟法第三百七十七條規定：上訴於第三審法院，非以判決違背法令為理由，
不得為之，是提起第三審上訴，應以原判決違背法令為理由，係屬法定要件，如果上
訴理由狀所指摘原判決違法情事，顯與法律規定得為第三審上訴理由之違法情形，不
相適合時，自應認其上訴為違背法律上之程式，予以駁回。本件原判決依憑上訴人甲
○○部分自白及證人曾志宏之陳述等證據資料，資以認定上訴人有連續轉讓第二級毒
品安非他命犯行，因而撤銷第一審此部分判決，改判仍論處上訴人連續轉讓第二級毒
品罪刑，已詳所憑證據與認定之理由，而以上訴人所辯無轉讓犯意云云，不足採信
，於理由內指駁綦詳，經核所為論均與卷內證據資料相符，從形式上觀察，並無違
背法令之情形存在。按非以營利意思無償提供安非他命供人吸用，係犯毒品危害防制
條例第八條第二項之轉讓毒品罪。上訴人坦承提供安非他命予曾志宏吸用，曾志宏亦
證稱上訴人自民國八十七年初起至案發時止（八十七年十二月二十三日）陸續拿安非
他命供其吸用（見第五二七號偵查卷第五之一頁、一審卷第八十頁），縱係曾志宏自
行取用，既經上訴人同意，仍屬上訴人轉讓曾志宏而非幫助施用等情，業據原判決理
由述甚詳。且曾志宏既於一審證述明確，原審未再傳喚其到庭作證，即與應於審判
期日調查之證據而未予調查之違法情形不侔，上訴意旨為此爭執，自非適法之第三審
上訴理由，此部分上訴違背法律上之程式，應予駁回。又第三審上訴書狀，應敘述上
訴之理由，其未敘述者，得於提起上訴後十日內補提理由書於原審法院，已逾上述期
間，而於第三審法院未判決前仍未提出上訴理由書狀者，第三審法院應以判決駁回之
，刑事訴訟法第三百八十二條第一項、第三百九十五條後段規定甚明。上訴人被訴連
續販賣第二級毒品安非他命罪部分，上訴人於九十年四月十六日提起上訴，並未敘述
理由，迄今逾期已久，於本院未判決前仍未提出，依上開規定，其此部分上訴自非合
法，亦應駁回。
據上論結，應依刑事訴訟法第三百九十五條，判決如主文。
中      華      民      國     九十     年      六      月    二十一    日
                              最高法院刑事第三庭
                                  審判長法官  陳  錫  奎
                                        法官  洪  清  江
                                        法官  李  伯  道
                                        法官  呂  丹  玉
                                        法官  陳  世  淙
      右正本證明與原本無異
                                              書  記  官
中      華      民      國     九十     年      六      月    二十八    日


司法院資訊處製作；財團法人民間司法改革基金會備份。
